臺灣彰化地方法院刑事判決　　　　　　　　　　　　　九十一年度交訴字第七號
　　公　訴　人　臺灣彰化地方法院檢察署檢察官
　　被　　　告　乙○○
右列被告因過失致死案件，經檢察官提起公訴 (九十一年度偵字第二五三０號)，本
院判決如左：
      主  文
乙○○因過失致人於死，處有期徒刑柒月，緩刑貳年。
      事  實
一、乙○○於民國九十一年二月十六日二十二時許，駕駛車牌號碼ＧＲ—九八二九號
    自用小貨車沿彰化縣二林鎮○○路由東向西方向行駛，行經前開舊二路與安樂街
    之無號誌交岔路口處，應注意汽車迴車前，應暫停並顯示左轉燈光或手勢，看清
    無來往車輛，始得迴轉，且依當時情況晴天、夜間有照明、柏油路面平坦、乾燥
    、無缺陷、無障礙物、直路、視距良好等情形，並無不能注意之情事，乙○○竟
    疏未注意左後有機車駛至之狀況，即貿然向左轉迴車，適有洪顏治（未考領機車
    駕駛執照）駕駛車牌號碼ＴＵＤ—六九三號輕型機車自左後方直行，亦疏未減速
    慢行而至，洪顏治見狀閃煞不及而撞及乙○○所駕駛之前揭車輛，洪顏治隨之人
    車倒地滑行，因而受有頭部外傷合併兩側硬腦膜下腔出血、蜘蛛膜下腔出血之傷
    害，經送醫急救後，延至同年月二十一日上午十時四十分許，在彰化縣二林鎮○
    ○里○○路二九七號住處，不治死亡。乙○○於肇事後犯罪未發覺前，主動向至
    現場處理之警員，陳明係肇事者而自首並接受裁判。
二、案經乙○○自首及被害人之夫甲○○訴由彰化縣警察局二林分局移送由台灣彰化
    地方法院檢察署檢察官偵查起訴。
      理  由
一、訊據被告乙○○對其於右揭時地與被害人洪顏治所駕各之機車發生碰撞而肇事，
    ，致被害人洪顏治死亡之事實供承不諱，核與告訴人甲○○所訴情節大致相符，
    並有道路交通事故調查報告表乙紙及照片二十二幀等在卷可資佐證，且被害人係
    因車禍致頭部外傷合併兩側硬腦膜下腔出血、蜘蛛膜下腔出血之傷害而死亡等情
    ，業經台灣彰化地方法院檢察署檢察官督同檢驗員相驗明確，有相驗屍體證明書
    、驗斷書及勘驗筆錄等在卷可憑，是被害人洪顏治之死亡，係由被告乙○○之行
    為所致，其間有相當因果關係，已極為明確。
二、按汽車迴車前，應暫停並顯示左轉燈光或手勢，看清無來往車輛，始得迴轉，道
    路交通安全規則第一百零六條第五款定有明文。並為駕駛人之被告所應注意。查
    ：被告警訊時坦承係迴車不慎方致被害人撞擊等語，且被害人之機車係撞擊被告
    車輛之左前側方車燈，致該側之車燈破損，有肇事自小貨車照片二幀足佐，是足
    認被告之車輛當時應處於左偏之狀態；又查被害人撞擊被告之車輛後，被害人之
    車輛倒地並越過雙黃線，於地面上留下清晰可見之刮地痕，而該刮地痕之地點係
    在交岔路之雙黃線起頭處附近，此有現場機車照片十幀、彰化縣警察局道路交通
    事故調查報告表一紙附卷可稽，顯見兩車撞擊點應係位於前開交岔路口接近分向
    限制線處，是被告於本院審理中，辯稱伊並未為任何迴車動作云云，與事實不符
    ，不可採信。且依上開道路交通事故調查報告表之記載，當時係晴天、夜間有照
    明、柏油路面平坦、乾燥、無缺陷、無障礙物、直路、視距良好等情形，是無不
    能注意之情事，被告竟疏未注意左後有機車駛至之狀況，即貿然向左轉迴車致生
    本件車禍，其駕駛行為有過，至為灼然。又被害人洪顏治雖亦有疏未減速慢行之
    過失，惟仍不解被告之過失罪責。況本件經送台灣省彰化縣區車輛行車事故鑑定
    委員會鑑定，亦持相同看法，有鑑定意見書附卷可稽。從而，事證明確，被告之
    過失犯行已堪認定。
二、核被告所為，係犯刑法第二百七十六條第一項之過失致人於死罪。被告肇事後犯
    罪未發覺前，主動向至現場處理之警員，陳明係肇事者並接受偵訊坦犯行，業據
    證人即處理現場之警員洪啟原到庭結證屬實，為對未發覺之罪自首而受裁判，應
    依刑法第六十二條前段之規定，減輕其刑，爰審酌被告之素行良好、本件車禍過
    失之程度、被害人之過失程度、事後猶否認犯行及肇事後對被害人家屬已為民事
    賠償，有調解書可佐及其他等一切情狀，量處如主文所示之刑。又被告前未曾受
    有期徒刑以上刑之宣告，有臺灣彰化地方法院檢察署前科資料個案查註紀錄表可
    稽，經此教訓，當知謹慎而無再犯之虞，因此本院認本判決所宣告之刑，以暫不
    執行為宜，爰宣告緩刑二年，以勵自新。
據上論斷，應依刑事訴訟法第二百九十九條第一項前段，刑法第二百七十六條第一項
、第六十二條前段、第七十四條第一款，罰金罰鍰提高標準條例第一條前段，判決如
主文。
本件經檢察官陳茂亭到庭執行職務。
中    華    民    國    九十一    年       五       月        三十      日
                               臺灣彰化地方法院交通法庭
                                          法      官  洪  志  賢
右正本證明與原本無異。
如不服本判決，應於判決送達後十日內，向本院提出上訴狀（須附繕本）。
告訴人或被害人對於判決如有不服具備理由請求檢察官上訴者，其上訴期間之計算係
以檢察官收受判決正本之日期為準。
                                          法院書記官  洪  年 慶
中    華    民    國    九十一    年       六       月        五        日
刑法第二百七十六條：
因過失致人於死者，處二年以下有期徒刑、拘役或二千元以下罰金。
從事業務之人，因業務上之過失犯前項之罪者，處五年以下有期徒刑或拘役，得併科
三千元以下罰金。
